臺灣板橋地方法院刑事判決　　　　　　100 年度易字第3757號
公　訴　人　臺灣板橋地方法院檢察署檢察官
被　　　告　方鑫安
上列被告因竊盜案件，經檢察官提起公訴（100 年度偵字第2467
4 號），被告於準備程序中就被訴事實為有罪之陳述，本院裁定
行簡式審判程序，茲判決如下：
    主  文
方鑫安犯竊盜罪，累犯，處有期徒刑伍月，如易科罰金，以新臺
幣壹仟元折算壹日。扣案之鑰匙壹支沒收。
    事  實
一、方鑫安前於民國96年間因妨害性自主案件，經本院以96年度
    少訴字第5 號判處有期徒刑3 年7 月確定，甫於99年5 月18
    日縮刑期滿執行完畢。詎不知悛悔，基於意圖為自己不法所
    有之竊盜犯意，於100 年9 月2 日晚間7 時許，在新北市○
    ○區○○路1 號立體停車場內，趁無人注意之際，以自備鑰
    匙開啟機車電門後發動之方式，竊取葉憲章所有、葉語勝管
    領使用，停放於該停車場內之車牌號碼OYB-875 號普通重型
    機車，得手後供己代步使用。嗣於同月4 日下午4 時45分許
    ，因騎乘上開機車在新北市三重區○○○路29號前發生車禍
    ，經警到場處理後發現該車業經報失竊在案，而查悉上情，
    並當場扣得鑰匙1 支。
二、案經新北市政府警察局三重分局移送臺灣板橋地方法院檢察
    署檢察官偵查起訴。
    理  由
一、按除被告所犯為死刑、無期徒刑、最輕本刑為3 年以上有期
    徒刑之罪或高等法院管轄第一審案件者外，於第一次審判期
    日前之準備程序進行中，被告先就被訴事實為有罪之陳述時
    ，審判長得告知被告簡式審判程序之旨，並聽取當事人、代
    理人、辯護人及輔佐人之意見後，裁定進行簡式審判程序，
    刑事訴訟法第273 條之1 第1 項定有明文。經核，本件被告
    方鑫安所犯係死刑、無期徒刑、最輕本刑為3 年以上有期徒
    刑以外之罪，其於準備程序中就被訴事實為有罪之陳述，經
    法官告知簡式審判程序之旨，並聽取公訴人及被告之意見後
    ，本院爰依首揭規定，裁定進行簡式審判程序，合先敘明。
二、上揭犯罪事實，業據被告於警詢、偵查中及本院審理時坦承
    不諱，核與證人即被害人葉語勝於警詢時之指述情節相符，
    並有新北市政府警察局三重分局搜索扣押筆錄暨扣押物品目
    錄表、贓物認領保管單、車輛協尋電腦輸入單、失車案件基
    本資料詳細畫面報表、車輛詳細資料各1 份在卷可稽，足以
    佐證被告自白與事實相符，堪予採信。本件事證明確，被告
    犯行洵堪認定，自應依法論科。
三、核被告所為，係犯刑法第320 條第1 項之竊盜罪。查被告前
    受有如事實欄所載有期徒刑執行完畢紀錄，有臺灣高等法院
    被告前案紀錄表1 份在卷可憑，其於受有期徒刑執行完畢後
    ，5 年以內故意再犯本件有期徒刑以上之罪，為累犯，應依
    刑法第47條第1 項之規定加重其刑。爰審酌被告之前案紀錄
    ，素行並非良好，僅為代步使用，即竊取被害人之機車，不
    思尊重他人財產法益，法治觀念亦顯薄弱，另衡酌其智識程
    度為高中肄業，生活狀況、犯罪手段，被害人失竊之機車業
    已領回，所受損害輕微，暨被告犯罪後能坦承犯行，犯後態
    度尚稱良好等一切情狀，量處如主文所示之刑，並諭如易科
    罰金之折算標準，以資懲儆。扣案之鑰匙1 支係被告拾得之
    物，業經被告供述在卷，該支鑰匙經被告拾得後佔為己有，
    且係供其竊取本件機車時所用之物，爰依刑法第38條第1 項
    第2 款之規定宣告沒收。
四、至公訴人另以被告有犯罪之習慣而聲請諭知強制工作，惟按
    竊盜犯贓物犯保安處分條例第1 條規定，竊盜犯及與竊盜案
    件有關之贓物犯，其保安處分之宣告及執行，依本條例之規
    定，是有關竊盜犯之保安處分，應先適用前開條例規定；次
    按該條例第2 條第4 項規定，應執行之刑未達1 年以上者，
    不適用本條例。查本件被告前開竊盜犯行，經本院諭知有期
    徒刑5 月，已如前述，則被告經宣告之應執行刑未達1 年，
    自不得依前開竊盜犯贓物犯保安處分條例之規定諭知強制工
    作。再者，被告此次係為代步使用而為本件犯行，又據臺灣
    高等法院被告前案紀錄表所示，亦難認定被告確有犯罪習慣
    ，或因遊蕩、懶惰成習而犯罪，即與刑法第90條諭知強制工
    作情形有間。況被告於本院審理時坦承犯有前開竊盜犯行，
    態度良好，且本院業已將被告之素行及犯罪情節等採為量刑
    之依據，因認被告經前開主文所示有期徒刑之執行後，已足
    以袪除其犯罪之惡習，並收教化矯治之效，爰不另為強制工
    作之諭知，附此敘明。
據上論斷，應依刑事訴訟法第273 條之1 第1 項、第299 條第1
項前段，刑法第320 條第1 項、第47條第1 項、第41條第1 項前
段、第38條第1 項第2 款，刑法施行法第1 條之1 第1 項、第2
項前段，判決如主文。
本案經檢察官周芳怡到庭執行職務。
中    華    民    國   100    年    11    月    17    日
                  刑事第十二庭  法  官  曹惠玲
上列正本證明與原本無異。
如不服本判決，應於判決送達後10日內敘明上訴理由，向本院提
出上訴狀 (應附繕本) ，上訴於臺灣高等法院。其未敘述上訴理
由者，應於上訴期間屆滿後20日內向本院補提理由書「切勿逕送
上級法院」。
                                書記官  蕭佩宜
中    華    民    國   100    年    11    月    17    日
附錄本案論罪科刑法條全文：
中華民國刑法第320 條
（普通竊盜罪、竊佔罪）
意圖為自己或第三人不法之所有，而竊取他人之動產者，為竊盜
罪，處5 年以下有期徒刑、拘役或5 百元以下罰金。
意圖為自己或第三人不法之利益，而竊佔他人之不動產者，依前
項之規定處斷。
前二項之未遂犯罰之。